臺灣桃園地方法院民事判決　　　　　　　九十三年重訴字第一四九號
　　原　　　告　技威精機股份有限公司
　　法定代理人　乙○○○
　　訴訟代理人　簡長順律師
　　被　　　告　甲○○
　　訴訟代理人　何啟熏
右當事人間請求損害賠償事件，經本院刑事庭於民國九十三年五月二十日以九十二年
度重附民字第九號裁定移送前來，本院判決如左：
    主    文
原告之訴及假執行之聲請均駁回。
訴訟費用由原告負擔。
    事    實
甲、原告方面：
    一、聲明：被告應給付原告新台幣（下同）八百二十二萬五千一百二十四元及自
　　　　　　　民國八十七年十月十七日起至清償日止，按年息百分之五計算之利息
　　　　　　  ，並願供擔保請准宣告假執行。
  　二、陳述：緣被告因業務侵占原告款項共八百二十二萬一百二十四元，爰依法提
    　　　　　起附帶民事訴訟請求被告給付原告如訴之聲明之金額。
乙、被告方面：
  　一、聲明：如文主所示，並陳明如受不利判決，願供擔保請免為假執行。
  　二、陳述：按因侵權行為所生之損害賠償請求權，自請求權人知有損害及賠償義
    　　　　　務人時起，二年間不行使而消滅。原告於八十七年十一月九日即因被
　　　　　　　告侵占行為而以存證信函通知被告回補侵占之金額，惟原告遲至九十
  　　　　　　二年一月三十日始具狀向　鈞院提起本件賠償民事訴訟，其請求權已
　　　　　　　罹於時效，為此請求駁回原告之訴。另被告已於刑事案件審理中先行
  　　　　　　清償原告一百萬元。
    三、證據：提出存證信函影本乙紙為證。
    理    由
一、按原告之訴依其所述之事實，法律上顯無理由者，法院得不經言詞辯論，逕以判
    決駁回之，民事訴訟法第二百四十九條第二項定有明文。設原告之訴，經言詞辯
    論，而在未辯論終結前，已見該訴在法律上顯無理由者，例如於定期言詞辯論後
　　，諭知候核辦中，逕以判決駁回之，亦無違上開條文之適用（司法院八十二年七
  　月二十三日廳民一字第一三七三號研究竟見，見民事法律問題研究彙編第九輯
    五七五至五七八頁）。
二、次按時效因請求而中斷者，若於請求後六個月內不起訴，視為不中斷。時效完成
    後，債務人得拒絕給付；又因侵權行為所生之損害賠償請求權，自請求權人知有
    損害及賠償義務人時起，二年間不行使而消滅，自有侵權行為時起，逾十年者亦
    同。民法第一百三十條、第一百四十四條第一項、第一百九十七條第一項分別定
    有明文。本件原告起訴主張之事實，固為被告所不爭執，惟被告辯稱原告於八十
    七年十一月九日即已知悉其被告侵占其款項，並以存證信函要求被告回補侵占之
　　金額等情，有被告提出之存證信函影本為證，是被告抗辯應屬可採，準此，應認
  　原告於八十七年十一月九日即已知悉受有損害及賠償義務人，且原告既未於前開
    存證信函請求後六個月內起訴，時效已不能視為中斷，況原告遲至九十二年一月
    三十日始本於該侵權行為之法律關係，提起本件訴訟，其請求權業罹於民法第一
    百九十七條所定之短期時效，被告為時效之抗辯，請求駁回原告之訴，為可採，
    原告之訴為無理由，不應准許，應予駁回。
三、結論：本件原告之訴顯無理由，依民事訴訟法第二百四十九條第二項、第七十八
    條，判決如主文。
中　　　華　　　民　　　國　　九十三　　年　　　十　　　月　　 十九 　　日
                                臺灣桃園地方法院民事第一庭
                                               法      官  林淑鳳
右為正本係照原本作成。
如對本判決上訴，須於判決送達後二十日內向本院提出上訴狀
中　　　華　　　民　　　國　　九十三　　年　　　十　　　月　　 二十 　　日
                                               法院書記官  黃楓茹
